【裁判字號】    95,訴,1014
【裁判日期】    951031
【裁判案由】    毒品危害防制條例
【裁判全文】
臺灣士林地方法院刑事判決              95年度訴字第1014號
公  訴  人  臺灣士林地方法院檢察署檢察官
被      告  甲○○
                    現於臺灣臺北監獄士林分監
上列被告因毒品危害防制條例案件，經檢察官提起公訴（95年度
毒偵字第1263號），被告於本院準備程序中就被訴之事實為有罪
之陳述，經本院合議庭裁定改由受命法官獨任依簡式審判程序審
理並判決如下：
    主  文
甲○○連續施用第一級毒品，累犯，處有期徒刑捌月；海洛因壹
包（淨重壹點玖玖公克）沒收銷燬，磅秤壹個、海洛因殘渣袋捌
個、注射針筒參支及勺子貳支沒收。又施用第二級毒品，累犯，
處有期徒刑參月。應執行有期徒刑玖月；海洛因壹包（淨重壹點
玖玖公克）沒收銷燬，磅秤壹個、海洛因殘渣袋捌個、注射針筒
參支及勺子貳支沒收
    事  實
一、甲○○曾因竊盜案件，經本院以92年度士簡字第1008號判決
    處有期徒刑6 月確定，於民國94年1 月13日縮刑期滿執行完
    畢。又因施用毒品案件，經依裁定送觀察、勒戒及強制戒治
    後，於93年1 月2 日出所，付保護管束，於93年6 月27日保
    護管束期滿視為執行完畢。猶不知悔改，於強制戒治執行完
    畢5 年內，基於施用第1級毒品海洛因之概括犯意，自94年
    12月間某日起至95年6 月23日止，在臺北市○○街公園內或
    臺北市大同區○○○路251號6樓607室租屋處，以針筒注射
    或香菸稀釋施用之方式，連續多次施用第1級毒品海洛因。
    另基於施用第2 級毒品安非他命之犯意，於95年6 月23 日
    凌晨3 時40分許採尿往前回溯4 日內之某時，在不詳地點，
    以不詳方式施用第2 級毒品安非他命。嗣於95年6月23日凌
    晨0 時10分許，在上址租屋處為警查獲，並扣得海洛因1 包
    （淨重1.99公克）、磅秤1 個、海洛因殘渣袋8 個、注射針
    筒3 支及勺子2 支等物。
二、案經臺北市政府警察局大同分局報告臺灣士林地方法院檢察
    署檢察官偵查起訴。
    理  由
一、上揭犯罪事實，業據被告甲○○於本院審理時坦承不諱，而
    被告經警查獲採尿經送臺灣檢驗科技股份有限公司以氣相層
    析質譜儀法鑑驗結果，係呈安非他命類陽性反應及嗎啡陽性
    反應，有臺灣檢驗科技股份有限公司95年7 月11日編號CH／
    2006／60942 號濫用藥物尿液檢驗報告1 紙，另扣案之海洛
    因1 包經鑑驗有海洛因成分反應，亦有法務部調查局調科一
    字第040004428 號鑑定通知書1 紙附於偵查卷內可稽，是被
    告自白連續施用第1 級毒品海洛因及第2 級毒品安非他命，
    應認與事實相符，而可採信，前開事實應堪認定。又被告前
    因施用毒品案件，經本院裁定送觀察、勒戒及強制戒治，有
    臺灣高等法院被告全國前案紀錄表及臺灣士林地方法院檢察
    署檢察官93年度戒毒偵字第42號不起訴處分書在卷可稽，是
    被告本次係於觀察、勒戒及強制戒治執行完畢釋放後，5 年
    內再施用毒品，自應依法追訴處罰。
二、核被告甲○○所為，係犯毒品危害防制條例第10條第1 項之
    施用第1 級毒品罪及同條第2 項之施用第2 級毒品罪。被告
    持有第1級毒品海洛因之行為為其施用毒品之行為所吸收，
    不另論罪。被告所犯上開2 罪，犯意個別，犯罪構成要件不
    同，應分論併罰之。按被告行為後，刑法第2 條法律變更適
    用及第56條連續犯、第47條累犯、51條定執行刑之規定，已
    於94 年1月7 日經立法院修正三讀通過，總統命令公布，於
    95年7 月1 日施行，該法第2 條係規範行為後法律變更適用
    所生新舊法律比較適用之準據法，於新法施行後，應適用新
    法第2 條第1 項之規定，為「從舊從輕」之比較。被告先後
    多次施用海洛因之犯行，時間緊接，犯罪構成要件相同，顯
    係基於概括犯意而為之，惟被告行為後，刑法第56條連續犯
    之規定，業於94 年1月7 日修正公布刪除，並於95年7 月1
    日施行，則被告之犯行，因行為後新法業已刪除連續犯之規
    定，此刪除雖非犯罪構成要件之變更，但顯已影響行為人刑
    罰之法律效果，自屬法律有變更，依新法第2 條第1 項規定
    ，比較新、舊法結果，仍應適用較有利於被告之行為時法律
    即舊法論以連續犯1 罪並重其刑（最高法院95年第8 次刑事
    庭會議決議參照）。再修正前刑法第47條規定：「受有期徒
    刑之執行完畢，或受無期徒刑或有期徒刑一部之執行而赦免
    後，5 年以內再犯有期徒刑以上之罪者，為累犯，加重本刑
    至2 分之1 。」，修正後該47條第1項 規定：「受徒刑之執
    行完畢，或一部之執行而赦免後，5 年以內故意再犯有期徒
    刑以上之罪者，為累犯，加重本刑至2 分之1 。」，則被告
    有如事實欄所載之犯罪科刑及執行情形，此有臺灣高等法院
    被告前案紀錄表在卷可按，其係於受有期徒刑之執行完畢後
    ，5 年內故意再犯本件有期徒刑以上之罪，無論依修正前後
    之新舊法，均為累犯，並無何者有利或不利之情形，爰依修
    正後刑法第2 條第1 項前段之規定，適用行為時之修正前刑
    法第47條之規定，應依法加重其刑。又修正前刑法第51 條
    規定: 「數罪併罰，分別宣告其罪之刑，依左列各款定其應
    執行者: 」其中第5 款規定: 「宣告多數有期徒刑者，於各
    刑中之最長期以上，各刑合併之刑期以下，定其刑期。但不
    得逾20年。」；修正後刑法第51條第5 款規定: 「宣告多數
    有期徒刑者，於各刑中之最長期以上，各刑合併之刑期以下
    ，定其刑期。但不得逾30年」比較結果，修正後刑法並非較
    有利於行為人，依修正後刑法第2 條第l 項前段之規定，仍
    應依修正前刑法第51條第5 款，定其應執行之刑。爰審酌被
    告已有施用毒品之前科，且經觀察、勒戒治療程序，仍無法
    戒除毒癮復又觸犯本件犯行，顯示其無戒絕之決心，及施用
    毒品係傷害自身健康，所生危害非鉅，本件犯後被告坦承犯
    行，態度尚屬良好，等一切情狀，量處如主文所示之刑，並
    依修正前刑法第51條第5 款定其應執行之刑。扣案之海洛因
    1 包（淨重1.99公克），應依毒品危害防制條例第18條第1
    項前段規定宣告沒收銷燬之，磅秤1 個、海洛因殘渣袋8 個
    、注射針筒3 支及勺子2 支係被告所有並供其犯罪所用之物
    ，業據被告供明，爰依刑法第38條第1 項第2 款沒收。
據上論斷，應依刑事訴訟法第273 條之1 第1 項、第299 條第1
項前段，毒品危害防制條例第10條第1 項、第2 項、第18條第1
項前段，修正後刑法第2 條第1 項前段、刑法第11條、修正前刑
法第56條、第47條、第51條第5 款、刑法第38條第1 項第2 款，
判決如主文。
本案經檢察官王以文到庭執行職務
中    華    民    國    95    年    10    月    31    日
                  刑事第三庭法  官  賴邦元
以上正本證明與原本無異。
如不服本判決，應於判決送達後10日內，向本院提出上訴狀。
                            書記官  游意婷
中    華    民    國    95    年    10    月    31    日
附錄本案論罪科刑法條之依據：
毒品危害防制條例第10條
施用第一級毒品者，處 6 月以上 5 年以下有期徒刑。
施用第二級毒品者，處 3 年以下有期徒刑。


司法院資訊處製作；財團法人民間司法改革基金會備份。
